臺灣高等法院刑事判決　　　　　　　　　　　　　　九十三年度上訴字第七二四號
　　上　訴　人
　　即　被　告　甲○○
右上訴人因毒品危害防制條例案件，不服臺灣板橋地方法院九十二年度訴字第二四九
二號，中華民國九十三年一月二十日第一審判決（起訴案號：臺灣板橋地方法院檢察
署九十二年度毒偵字第二七二三號），提起上訴，本院判決如左：
    主  文
上訴駁回。
    事  實
一、甲○○前有違反麻醉藥品管理條例、違反藥事法、竊盜、違反肅清煙毒條例等前
    科，其中竊盜案件，於民國八十四年間經臺灣新竹地方法院判處有期徒刑七月確
    定，另違反肅清煙毒條例案件，於八十四年間經臺灣臺中地方法院判處有期徒刑
    三年二月確定，前開二案所宣告確定之有期徒刑，並據臺灣臺中地方法院以八十
    四年度聲字第三五六八號裁定應執行有期徒刑三年五月確定，於八十五年十月三
    十日假釋，縮刑期滿日期於八十七年七月十八日屆至後，未經撤銷假釋，以已執
    行論。此外，甲○○曾因施用毒品案件，經原審以八十九年度毒聲字第四八五三
    號裁定令入戒治處所施以強制戒治，於九十一年三月四日強制戒治期滿，由臺灣
    板橋地方法院檢察署於九十一年十一月二十九日以九十一年度戒毒偵字第四八四
    號為不起訴處分確定在案。猶不知悔改，明知海洛因為毒品危害防制條例第二條
    第二項第一款所定之第一級毒品，不得非法施用、持有，竟於前案不起訴處分確
    定後五年內，基於施用第一級毒品海洛因之犯意，於九十二年六月四日十六時二
    十分許為警採尿前二十四小時之某時許，在不詳地點，以不詳方式，施用第一級
    毒品海洛因，嗣經警於九十二年六月四日十六時二十分許對甲○○強制採尿送驗
    後，始悉上情。
二、案經臺北縣政府警察局三峽分局報請臺灣板橋地方法院檢察署檢察官偵查起訴，
    原審於準備程序進行中，被告就被訴事實為有罪之陳述，經告知被告簡式審判程
    序之旨，並聽取當事人之意見後，裁定進行簡式審判程序。
    理  由
一、右揭犯罪事實，業據被告甲○○於原審及本院審理時坦承不諱，且被告於九十二
    年六月四日十六時二十分許經警採集尿液，送鑑結果其中鴉片類藥物嗎啡及可待
    因部分呈陽性反應，有臺灣檢驗科技股份有限公司九十二年六月十八日出具之濫
    用藥物尿液檢驗報告一紙在卷可佐，足以擔保被告前開不利於己自白之真實性。
    又被告曾因施用毒品案件，經原審以八十九年度毒聲字第四八五三號裁定令入戒
    治處所施以強制戒治，於九十一年三月四日強制戒治期滿，由臺灣板橋地方法院
    檢察署於九十一年十一月二十九日以九十一年度戒毒偵字第四八四號為不起訴處
    分確定，此有臺灣板橋地方法院檢察署檢察官不起訴處分書電腦列印本，臺灣高
    等法院被告全國前案記錄表各一份附卷足按。本件事證已臻明確，被告犯行應堪
    認定。
二、查毒品危害防制條例業於九十二年七月九日修正公布全文三十六條條文，並自公
    布後六個月施行。修正前、後之毒品危害防制條例第十條第一項關於施用第一級
    毒品之法定刑相同，依刑法第二條第一項前段之規定，應適用裁判時即修正後毒
    品危害防制條例第十條第一項之規定處斷。是核被告甲○○所為，係犯修正後之
    毒品危害防制條例第十條第一項之施用第一級毒品罪。被告持有毒品後進而施用
    ，其持有毒品之低度行為為施用毒品之高度行為所吸收，不另論罪。又被告前科
    累累，曾受如事實欄所述有期徒刑之執行完畢，此有台灣高等法院被告全國刑案
    紀錄表一紙在卷可稽，其於五年以內再犯本件有期徒刑以上之罪，為累犯，應依
    刑法第四十七條之規定加重其刑。原審適用修正後毒品危害防制條例第十條第一
    項，刑法第十一條前段、第二條第一項前段、第四十七條，爰酌被告年輕力盛，
    本可期其從事正當職業，奮發向上，守法重紀，利己利人，又曾因施用毒品犯行
    獲免刑寬典，猶應知所惕勵，對於施用毒品之違法性及可罰性，應有明確而強烈
    之認識，詎再犯本案，不知悛悔，心存僥倖，應予非難，兼衡其智識程度（國中
    肄業，見警詢筆錄人別欄註記）、犯罪動機、目的、及所肇實害以自戕身心健康
    為主，以及犯罪後供認無隱，態度良好等一切情狀，量處有期徒刑捌月，資為懲
    儆。經核認事法均無不合。
三、被告上訴意旨雖以：伊非累犯，現有正當職業，求為減輕云云。惟查被告因竊盜
    案件，於民國八十四年間經臺灣新竹地方法院判處有期徒刑七月確定，另違反肅
    清煙毒條例案件，於八十四年間經臺灣臺中地方法院判處有期徒刑三年二月確定
    ，前開二案所宣告確定之有期徒刑，並據臺灣臺中地方法院以八十四年度聲字第
    三五六八號裁定應執行有期徒刑三年五月確定，於八十五年十月三十日假釋，縮
    刑期滿日期於八十七年七月十八日屆至後，未經撤銷假釋，以已執行論，經本院
    核對台灣高等法院被告全國刑案紀錄表確實無誤，原審以累犯論處並無不合，且
    被告有多項前科。此外，被告曾因施用毒品案件，經原審以八十九年度毒聲字第
    四八五三號裁定令入戒治處所施以強制戒治，於九十一年三月四日強制戒治期滿
    ，由臺灣板橋地方法院檢察署於九十一年十一月二十九日以九十一年度戒毒偵字
    第四八四號為不起訴處分確定在案。猶不知悔改，再次施用毒品，原審量刑適當
    ，並無減輕必要。是被告上訴核無理由，應予以駁回。
據上論斷，應依刑事訴訟法第三百六十八條，判決如主文。
本案經檢察官郭弘佑到庭執行職務。
中　　　華　　　民　　　國　　九十三　　年　　　四　　　月　　二十 　　日
                              臺灣高等法院刑事第十一庭
                                  審判長法  官  楊  照  男
                                        法  官  陳　國　文
                                        法  官  王　詠　寰
右正本證明與原本無異。
如不服本判決，應於收受送達後十日內向本院提出上訴書狀，其未敘述上訴之理由者
並得於提起上訴後十日內向本院補提理由書（均須按他造當事人之人數附繕本）。
                                        書記官  邵　淑　津
中　　　華　　　民　　　國　　九十三　　年　　　四　　　月　　 二十 　　日
附錄：本案論罪科刑法條全文
毒品危害防制條例第十條
施用第一級毒品者，處六月以上五年以下有期徒刑。
施用第二級毒品者，處三年以下有期徒刑。
